【裁判字號】    99,交簡上,83
【裁判日期】    990714
【裁判案由】    過失傷害
【裁判全文】
               臺灣臺南地方法院刑事判決
上  訴  人
即  被  告  甲○○
上列上訴人因過失傷害案件，不服本院99年度交簡字第17號中華
民國99年5月13日第一審判決（檢察官聲請案號：98年度偵字第
16445號），提起上訴，本院管轄之第二審合議庭判決如下：
    主  文
上訴駁回。
    事實及理由
一、按被告以外之人於審判外之陳述，經當事人於審判程序同意
    作為證據，法院審酌該言詞陳述或書面陳述作成時之情況，
    認為適當者，亦得為證據，刑事訴訟法第159條之5第1項定
    有明文。查被告於本院審理時，對檢察官所提出引用之傳聞
    證據之證據能力並不爭執，且本院依卷內資料審酌其他非傳
    聞證據，認為並未有何違背法律或其他相關規定之情事，而
    應認為適當，復經本院於審判期日就上開證據依法進行調查
    、辯論，本院自得引為判決參考之依據，依法應有證據能力
    ，先予敘明。
二、本院審理結果，認第一審簡易判決認事、用法及量刑均無不
    當，應予維持，並引用第一審簡易判決書及檢察官聲請簡易
    處刑書記載之事實、證據及理由（如附件）。
三、原審以上訴人即被告罪證明確，依刑事訴訟法第449條第1項
    前段、第454條第2項，道路交通管理處罰條例第86條第1項
    ，刑法第11條前段、第284條第1項、第41條第1項，刑法施
    行法第1條之1第1項、第2項前段之規定，量處如原判決主文
    所示之刑，本院經核原判決認事用法，並無不合，量刑亦稱
    妥適。上訴人即被告之上訴意旨略以：其並無過失，不知道
    發生車禍究竟是告訴人來撞伊，抑或其撞到告訴人，其並不
    清楚；其因酒後駕車，亦經監理站罰鍰新台幣6000元；再者
    ，車禍發生後，伊於偵查期間曾多次欲與被害人丙○○和解
    ，然因被害人遲延及未到庭而未達成和解。另被告非出於惡
    意，且事後願與被害人和解，只因被害人未出庭，而致無法
    達成，自己亦因車禍受有重傷，故提起上訴，請求從輕量刑
    ，以俾被告與被害人達成和解等語。
四、惟查：
  (一)被害人丙○○因上件車禍受有疑似腰椎第3節壓迫性骨折、
    左小腿腓骨骨折之傷害，有國立成功大學醫學院附設醫院診
    斷證明書一紙在卷可資佐證，被告就此亦不爭執，此部分事
    實要可認定。
  (二)次查，被告於98年4月24日晚上10時55分，於肇事地點即臺
    南縣安定車海寮村大橋幹12號台19線前發生車禍，經人送往
    奇美醫院就醫，並經警委由醫療人員對其抽血，血液中酒精
    濃度達138.3mg/dl，換算為吐氣中酒精濃度為0.69MG/L一節
    ，業據被告自承在卷，其酒不能安全駕駛動力交通工具之犯
    行，亦經本院98年7月30日以98年度交易字第159號判處有期
    徒刑八月，並於同年8月24日確定，足認其於本件車禍發生
    之際，業已達不能安全駕駛之程度，核與被告於本院準備程
    序及審理時自承不知車禍如何發生，亦不知告訴人之車輛究
    竟在前或後之情節相符！
  (三)證人即告訴人丙○○，亦就其行經肇事地點時，遭同向後方
    之重機車（指被告所駕駛之機車）自其機車左側擦撞，被告
    機車之右側把手碰及其駕駛機車之左側把手，以致車輛倒地
    而受傷一節，分別於警詢及本院審理時證述詳實（警卷頁5
    至9、本院99年6月30日審判筆錄）。復按本件車禍發生後，
    告訴人所駕駛之機車肇事後位置於外側快車道，前輪接近外
    側之機車優先道、刮地痕長3.5公尺，被告所駕駛之機車肇
    事後位置則於告訴人機車左側前方超過25公尺之內側快車道
    、刮地痕長達25公尺等情節，亦有臺南縣警察局善化分局車
    禍事故處理小組警員所繪製道路交通事故現場圖可佐證（見
    警卷頁10），參諸二車均為同向，行駛間之重力加速度、肇
    事後之車輛位置相距長達25公尺以上，且被告之車輛位於內
    側快車道上等情節，堪認被告是以較快之速度自告訴人左側
    超車，未保持安全之間隔致不慎擦撞告訴人機車而肇事，要
    可認定，核與上開告訴人之證述內容相符，告訴人之證述內
    容確係出於真實，要可採信。反觀被告，因其酒醉已達不能
    安全駕駛程度而無法確認其駕駛過程，僅係空言否認犯行，
    足認告訴人受有傷害，確係因被告之過失所致，被告辯稱其
    無過失云云，實不足採。
  (四)綜上所述，本件事證已經明確，被告確有過失傷害之犯行，
    要足認定，原審亦已依道路交通管理處罰條例第86條第1項
    規定，以被告無駕駛執照駕車、酒醉駕車加重其刑之規定及
    刑法第57條之規定，就被告所犯本案之一切情狀為妥適量刑
    ，原審判決並無違誤，被告提起上訴，為無理由，應予駁回
    。
據上論斷，應依刑事訴訟法第455條之1第1項、第3項、第368條
、第373條，判決如主文。
本案經檢察官乙○○到庭執行職務。
中    華    民    國    99    年    7     月    14    日
                  刑事第八庭    審判長法  官  洪士傑
                                      法  官  林臻嫺
                                      法  官  蘇碧珠
以上正本證明與原本無異。
不得上訴。
                                      書記官   黃鋕偉
中    華    民    國    99    年    7    月     14    日

司法院資訊處製作；財團法人民間司法改革基金會備份。
